{"present": {"1 Singular": {"Affirmative": "c\u00edoraim", "Question": "an gc\u00edoraim?", "Negative": "n\u00ed ch\u00edoraim"}, "2 Singular": {"Affirmative": "c\u00edorann t\u00fa", "Question": "an gc\u00edorann t\u00fa?", "Negative": "n\u00ed ch\u00edorann t\u00fa"}, "3 Singular": {"Male": {"Affirmative": "c\u00edorann s\u00e9", "Question": "an gc\u00edorann s\u00e9?", "Negative": "n\u00ed ch\u00edorann s\u00e9"}, "Female": {"Affirmative": "c\u00edorann s\u00ed", "Question": "an gc\u00edorann s\u00ed?", "Negative": "n\u00ed ch\u00edorann s\u00ed"}}, "1 Plural": {"Compressed": {"Affirmative": "c\u00edoraimid", "Question": "an gc\u00edoraimid?", "Negative": "n\u00ed ch\u00edoraimid"}, "Extended": {"Affirmative": "c\u00edorann muid", "Question": "an gc\u00edorann muid?", "Negative": "n\u00ed ch\u00edorann muid"}}, "2 Plural": {"Affirmative": "c\u00edorann sibh", "Question": "an gc\u00edorann sibh?", "Negative": "n\u00ed ch\u00edorann sibh"}, "3 Plural": {"Affirmative": "c\u00edorann siad", "Question": "an gc\u00edorann siad?", "Negative": "n\u00ed ch\u00edorann siad"}, "Passive": {"Affirmative": "c\u00edortar", "Question": "an gc\u00edortar?", "Negative": "n\u00ed ch\u00edortar"}}, "future": {"1 Singular": {"Affirmative": "c\u00edorfaidh m\u00e9", "Question": "an gc\u00edorfaidh m\u00e9?", "Negative": "n\u00ed ch\u00edorfaidh m\u00e9"}, "2 Singular": {"Affirmative": "c\u00edorfaidh t\u00fa", "Question": "an gc\u00edorfaidh t\u00fa?", "Negative": "n\u00ed ch\u00edorfaidh t\u00fa"}, "3 Singular": {"Male": {"Affirmative": "c\u00edorfaidh s\u00e9", "Question": "an gc\u00edorfaidh s\u00e9?", "Negative": "n\u00ed ch\u00edorfaidh s\u00e9"}, "Female": {"Affirmative": "c\u00edorfaidh s\u00ed", "Question": "an gc\u00edorfaidh s\u00ed?", "Negative": "n\u00ed ch\u00edorfaidh s\u00ed"}}, "1 Plural": {"Compressed": {"Affirmative": "c\u00edorfaimid", "Question": "an gc\u00edorfaimid?", "Negative": "n\u00ed ch\u00edorfaimid"}, "Extended": {"Affirmative": "c\u00edorfaidh muid", "Question": "an gc\u00edorfaidh muid?", "Negative": "n\u00ed ch\u00edorfaidh muid"}}, "2 Plural": {"Affirmative": "c\u00edorfaidh sibh", "Question": "an gc\u00edorfaidh sibh?", "Negative": "n\u00ed ch\u00edorfaidh sibh"}, "3 Plural": {"Affirmative": "c\u00edorfaidh siad", "Question": "an gc\u00edorfaidh siad?", "Negative": "n\u00ed ch\u00edorfaidh siad"}, "Passive": {"Affirmative": "c\u00edorfar", "Question": "an gc\u00edorfar?", "Negative": "n\u00ed ch\u00edorfar"}}, "past": {"1 Singular": {"Affirmative": "ch\u00edor m\u00e9", "Question": "ar ch\u00edor m\u00e9?", "Negative": "n\u00edor ch\u00edor m\u00e9"}, "2 Singular": {"Affirmative": "ch\u00edor t\u00fa", "Question": "ar ch\u00edor t\u00fa?", "Negative": "n\u00edor ch\u00edor t\u00fa"}, "3 Singular": {"Male": {"Affirmative": "ch\u00edor s\u00e9", "Question": "ar ch\u00edor s\u00e9?", "Negative": "n\u00edor ch\u00edor s\u00e9"}, "Female": {"Affirmative": "ch\u00edor s\u00ed", "Question": "ar ch\u00edor s\u00ed?", "Negative": "n\u00edor ch\u00edor s\u00ed"}}, "1 Plural": {"Compressed": {"Affirmative": "ch\u00edoramar", "Question": "ar ch\u00edoramar?", "Negative": "n\u00edor ch\u00edoramar"}, "Extended": {"Affirmative": "ch\u00edor muid", "Question": "ar ch\u00edor muid?", "Negative": "n\u00edor ch\u00edor muid"}}, "2 Plural": {"Affirmative": "ch\u00edor sibh", "Question": "ar ch\u00edor sibh?", "Negative": "n\u00edor ch\u00edor sibh"}, "3 Plural": {"Compressed": {"Affirmative": "ch\u00edor siad", "Question": "ar ch\u00edor siad?", "Negative": "n\u00edor ch\u00edor siad"}, "Extended": {"Affirmative": "ch\u00edoradar", "Question": "ar ch\u00edoradar?", "Negative": "n\u00edor ch\u00edoradar"}}, "Passive": {"Affirmative": "c\u00edoradh", "Question": "ar c\u00edoradh?", "Negative": "n\u00edor c\u00edoradh"}}, "condi": {"1 Singular": {"Affirmative": "ch\u00edorfainn", "Question": "an gc\u00edorfainn?", "Negative": "n\u00ed ch\u00edorfainn"}, "2 Singular": {"Affirmative": "ch\u00edorf\u00e1", "Question": "an gc\u00edorf\u00e1?", "Negative": "n\u00ed ch\u00edorf\u00e1"}, "3 Singular": {"Male": {"Affirmative": "ch\u00edorfadh s\u00e9", "Question": "an gc\u00edorfadh s\u00e9?", "Negative": "n\u00ed ch\u00edorfadh s\u00e9"}, "Female": {"Affirmative": "ch\u00edorfadh s\u00ed", "Question": "an gc\u00edorfadh s\u00ed?", "Negative": "n\u00ed ch\u00edorfadh s\u00ed"}}, "1 Plural": {"Compressed": {"Affirmative": "ch\u00edorfaimis", "Question": "an gc\u00edorfaimis?", "Negative": "n\u00ed ch\u00edorfaimis"}, "Extended": {"Affirmative": "ch\u00edorfadh muid", "Question": "an gc\u00edorfadh muid?", "Negative": "n\u00ed ch\u00edorfadh muid"}}, "2 Plural": {"Affirmative": "ch\u00edorfadh sibh", "Question": "an gc\u00edorfadh sibh?", "Negative": "n\u00ed ch\u00edorfadh sibh"}, "3 Plural": {"Compressed": {"Affirmative": "ch\u00edorfaid\u00eds", "Question": "an gc\u00edorfaid\u00eds?", "Negative": "n\u00ed ch\u00edorfaid\u00eds"}, "Extended": {"Affirmative": "ch\u00edorfadh siad", "Question": "an gc\u00edorfadh siad?", "Negative": "n\u00ed ch\u00edorfadh siad"}}, "Passive": {"Affirmative": "ch\u00edorfa\u00ed", "Question": "an gc\u00edorfa\u00ed?", "Negative": "n\u00ed ch\u00edorfa\u00ed"}}, "imper": {"1 Singular": {"Affirmative": "c\u00edoraim!", "Negative": "n\u00e1 c\u00edoraim!"}, "2 Singular": {"Affirmative": "c\u00edor!", "Negative": "n\u00e1 c\u00edor!"}, "3 Singular": {"Male": {"Affirmative": "c\u00edoradh s\u00e9!", "Negative": "n\u00e1 c\u00edoradh s\u00e9!"}, "Female": {"Affirmative": "c\u00edoradh s\u00ed!", "Negative": "n\u00e1 c\u00edoradh s\u00ed!"}}, "1 Plural": {"Compressed": {"Affirmative": "c\u00edoraimis!", "Negative": "n\u00e1 c\u00edoraimis!"}, "Extended": {"Affirmative": "c\u00edoradh muid!", "Negative": "n\u00e1 c\u00edoradh muid!"}}, "2 Plural": {"Affirmative": "c\u00edoraig\u00ed!", "Negative": "n\u00e1 c\u00edoraig\u00ed!"}, "3 Plural": {"Compressed": {"Affirmative": "c\u00edoraid\u00eds!", "Negative": "n\u00e1 c\u00edoraid\u00eds!"}, "Extended": {"Affirmative": "c\u00edoradh siad!", "Negative": "n\u00e1 c\u00edoradh siad!"}}, "Passive": {"Affirmative": "c\u00edortar!", "Negative": "n\u00e1 c\u00edortar!"}}, "pastConti": {"1 Singular": {"Affirmative": "ch\u00edorainn", "Question": "an gc\u00edorainn?", "Negative": "n\u00ed ch\u00edorainn"}, "2 Singular": {"Affirmative": "ch\u00edort\u00e1", "Question": "an gc\u00edort\u00e1?", "Negative": "n\u00ed ch\u00edort\u00e1"}, "3 Singular": {"Male": {"Affirmative": "ch\u00edoradh s\u00e9", "Question": "an gc\u00edoradh s\u00e9?", "Negative": "n\u00ed ch\u00edoradh s\u00e9"}, "Female": {"Affirmative": "ch\u00edoradh s\u00ed", "Question": "an gc\u00edoradh s\u00ed?", "Negative": "n\u00ed ch\u00edoradh s\u00ed"}}, "1 Plural": {"Compressed": {"Affirmative": "ch\u00edoraimis", "Question": "an gc\u00edoraimis?", "Negative": "n\u00ed ch\u00edoraimis"}, "Extended": {"Affirmative": "ch\u00edoradh muid", "Question": "an gc\u00edoradh muid?", "Negative": "n\u00ed ch\u00edoradh muid"}}, "2 Plural": {"Affirmative": "ch\u00edoradh sibh", "Question": "an gc\u00edoradh sibh?", "Negative": "n\u00ed ch\u00edoradh sibh"}, "3 Plural": {"Compressed": {"Affirmative": "ch\u00edoraid\u00eds", "Question": "an gc\u00edoraid\u00eds?", "Negative": "n\u00ed ch\u00edoraid\u00eds"}, "Extended": {"Affirmative": "ch\u00edoradh siad", "Question": "an gc\u00edoradh siad?", "Negative": "n\u00ed ch\u00edoradh siad"}}, "Passive": {"Affirmative": "ch\u00edorta\u00ed", "Question": "an gc\u00edorta\u00ed?", "Negative": "n\u00ed ch\u00edorta\u00ed"}}, "subj": {"1 Singular": {"Affirmative": "go gc\u00edora m\u00e9", "Negative": "n\u00e1r ch\u00edora m\u00e9"}, "2 Singular": {"Affirmative": "go gc\u00edora t\u00fa", "Negative": "n\u00e1r ch\u00edora t\u00fa"}, "3 Singular": {"Male": {"Affirmative": "go gc\u00edora s\u00e9", "Negative": "n\u00e1r ch\u00edora s\u00e9"}, "Female": {"Affirmative": "go gc\u00edora s\u00ed", "Negative": "n\u00e1r ch\u00edora s\u00ed"}}, "1 Plural": {"Compressed": {"Affirmative": "go gc\u00edoraimid", "Negative": "n\u00e1r ch\u00edoraimid"}, "Extended": {"Affirmative": "go gc\u00edora muid", "Negative": "n\u00e1r ch\u00edora muid"}}, "2 Plural": {"Affirmative": "go gc\u00edora sibh", "Negative": "n\u00e1r ch\u00edora sibh"}, "3 Plural": {"Affirmative": "go gc\u00edora siad", "Negative": "n\u00e1r ch\u00edora siad"}, "Passive": {"Affirmative": "go gc\u00edortar", "Negative": "n\u00e1r ch\u00edortar"}}, "verbal noun": "c\u00edoradh", "verbal adjective": "c\u00edortha"}